臺灣臺南地方法院刑事判決
                                      107年度訴字第712號
公  訴  人  臺灣臺南地方檢察署檢察官
被      告  王志強




上列被告因毒品危害防制條例案件，經檢察官提起公訴（107年
度毒偵字第1118號），被告於本院行準備程序時，為有罪之陳述
，經本院裁定由受命法官獨任以簡式審判程序審理，並判決如下
：
    主  文
甲○○施用第一級毒品，累犯，處有期徒刑壹年。
扣案第二級毒品甲基安非他命貳包（驗餘淨重共零點壹柒公克，
含包裝袋貳個）沒收銷燬之。
    事  實
一、甲○○前因施用毒品案件，經本院以94年度毒聲字第966 號刑
    事裁定令入勒戒處所觀察、勒戒後，認為無繼續施用毒品傾
    向，於民國95年3 月24日停止處分釋放出所，並經臺灣臺南
    地方檢察署檢察官以94年度毒偵字第2600號為不起訴處分確
    定。又於上開觀察、勒戒處分執行完畢釋放後5 年內之96年
    間，再因施用毒品案件，經本院以97年度簡字第841 號判決
    處有期徒刑6 月確定，因與他案接續執行，於102 年10月17
    日縮短刑期假釋出監，於103 年7 月4 日縮刑期滿。甲○○復
    基於施用第一級毒品海洛因及第二級毒品甲基安非他命之犯
    意，於107 年3 月25日23時許，在其位於臺南市○○區○○○路0
    000巷00號居處，以燒烤吸食煙氣之方式，同時施用第一級
    毒品海洛因及第二級毒品甲基安非他命1 次。嗣經警於107 
    年3 月27日6 時許，在上址居處執行搜索，扣得其所有之第
    二級毒品甲基安非他命2 包（驗餘淨重共0.17公克），又經
    警於同日9 時15分許採集其尿液檢體送驗後，呈嗎啡、甲基
    安非他命陽性反應，而查悉上情。
二、案經臺南市政府警察局第一分局移送臺灣臺南地方檢察署檢
    察官偵查起訴。
    理  由
一、本件被告甲○○所犯為死刑、無期徒刑、最輕本刑為3 年以上
    有期徒刑以外之罪，亦非屬高等法院管轄之第一審案件，其
    於準備程序進行中，先就被訴事實為有罪之陳述，經法官告
    知簡式審判程序之旨，並聽取公訴檢察官之意見後，依刑事
    訴訟法第273 條之1 第1 項、第273 條之2 等規定，裁定進
    行簡式審判程序，且不受同法第159 條第1 項、第161 條之
    2 、第161 條之3 、第163 條之1 及第164 條至第170 條所
    規定證據能力認定及調查方式之限制，合先敘明。
二、上揭犯罪事實業據被告於本院審理時供承不諱，且被告為警
    查獲並經警為其採尿送驗後，其尿液亦呈現第一級毒品海洛
    因於人體新陳代謝後殘存之嗎啡陽性反應及第二級毒品甲基
    安非他命、安非他命之陽性反應等情，業有臺南市政府警察
    局第一分局送驗尿液及年籍對照表、臺灣檢驗科技股份有限
    公司107 年4 月11日濫用藥物檢驗報告1 份在卷可參（參見
    警卷第15頁、偵卷第47頁）。綜此，被告於本院審理中之自
    白與事實相符，應堪採信。被告施用第一級毒品海洛因與第
    二級毒品甲基安非他命之犯行已臻明確，堪以認定，應依法
    論科。
三、按犯毒品危害防制條例第10條之罪者。檢察官應聲請法院裁
    定，或少年法院（地方法院少年法庭）應先裁定，令被告或
    少年入勒戒處所觀察、勒戒，其期間不得逾2 月。觀察、勒
    戒後，檢察官或少年法院（地方法院少年法庭）依據勒戒處
    所之陳報，認受觀察、勒戒人無繼續施用毒品傾向者，應即
    釋放，並為不起訴之處分或不付審理之裁定；認受觀察、勒
    戒人有繼續施用毒品傾向者，檢察官應聲請法院裁定或由少
    年法院（地方法院少年法庭）裁定令入戒治處所強制戒治，
    其期間為6 個月以上，至無繼續強制戒治之必要為止。但最
    長不得逾1 年。依前項規定為觀察、勒戒或強制戒治執行完
    畢釋放後，5 年後再犯第10條之罪者，適用本條前2 項之規
    定，毒品危害防制條例第20條定有明文。另按毒品危害防制
    條例第20條第3 項之立法說明：「觀察、勒戒或強制戒治5
    年後再犯者，顯見前所實施之觀察、勒戒或強制戒治，已足
    以遮斷其施用毒品之癮，為期自新及協助其斷除毒癮，對此
    5 年後再犯者，爰明定仍適用初犯之規定，先經觀察、勒戒
    、強治戒治之程序」等語，核其立法目的，無非係認對施用
    毒品者之處遇，僅就「初犯」及「初犯經觀察、勒戒或強制
    戒治執行完畢釋放後，5 年後再犯（即有5 年之戒斷期）」
    二者，始有追訴條件之限制，至其餘之施用毒品案件，均應
    依法追訴。從而，倘施用毒品者於初犯經觀察、勒戒等程序
    完畢後，旋即另行起意，於5 年內迭次更犯施用毒品案件，
    並經檢察官提起公訴，縱其本次所犯施用毒品案件距前次觀
    察、勒戒等程序執行完畢已逾5 年，然揆諸前揭立法目的，
    該施用毒品者既於5 年內迭次更犯施用毒品案件，本次所犯
    即無所謂5 年戒斷期之存在，要難認係「5 年後再犯」，自
    無再觀察、勒戒等程序之必要，最高法院95年度台非字第17
    4 號著有判決可資參照。查被告前因施用毒品案件，經本院
    裁定送觀察、勒戒後，認為無繼續施用毒品傾向，於95年3
    月24日停止處分釋放出所，並經臺灣臺南地方檢察署檢察官
    以94年度毒偵字第2600號為不起訴處分確定。又於上開觀察
    、勒戒處分執行完畢釋放後5 年內之96年間，再因施用毒品
    案件，經本院以97年度簡字第841 號判決處有期徒刑6 月確
    定等情，業有臺灣高等法院被告全國前案紀錄表1 份在卷可
    稽，此部份事實應堪認定。從而，被告於觀察勒戒處分期滿
    後5 年內，再行施用毒品並經起訴判刑，本次再次施用毒品
    ，自應依法訴追。
四、核被告所為係犯毒品危害防制條例第10條第1 項、第2 項之
    施用第一級毒品罪、施用第二級毒品罪。被告施用第一級毒
    品海洛因、第二級毒品甲基安非他命前後持有第一級毒品海
    洛因與第二級毒品甲基安非他命之低度行為，應為施用第一
    級毒品海洛因、第二級毒品甲基安非他命之高度行為所吸收
    ，均不另論罪。被告以1 行為施用第一級毒品海洛因與第二
    級毒品甲基安非他命，為想像競合犯，應從一重之施用第一
    級毒品罪。被告前有如事實欄所載之前科紀錄等情，有臺灣
    高等法院被告前案紀錄表1 份在卷可稽。查被告於有期徒刑
    執行完畢後，5 年內故意再犯本件法定刑有期徒刑以上之罪
    ，依刑法第47條第1 項之規定，構成累犯，並加重其刑。爰
    審酌被告為圖一己感官上之享受而施用毒品，此係對自身健
    康之戕害，危害社會非鉅、前因施用毒品經起訴判決，本次
    仍然再犯，顯見毒癮非輕、犯罪後於本院審理時坦承不諱之
    態度，兼衡被告品行、智識程度、家庭、經濟狀況等一切情
    狀，量處如主文所示之刑，以資懲儆。
五、按查獲之第一、二級毒品及專供製造或施用第一、二級毒品
    之器具，不問屬於犯罪行為人與否，均沒收銷燬之，毒品危
    害防制條例第18條第1 項前段定有明文。查扣案毒品為第二
    級毒品甲基安非他命一節，業經高雄市立凱旋醫院鑑定屬實
    ，有107 年5 月16日高市凱醫驗字第53396 號濫用藥物成品
    檢驗鑑定書1 份在卷（參見偵卷69頁），自應依前開規定沒
    收銷燬之。另包裝上開毒品之包裝袋2 只，因其上殘留有微
    量毒品，難以析離，應整體視為毒品之一部，併依前開規定
    沒收銷燬之。
據上論斷，應依刑事訴訟法第273 條之1 第1 項、第299 條第1
項前段，毒品危害防制條例第10條第1 項、第2 項、第18條第1
項，刑法第11條前段、第55條、第47條第1 項，判決如主文。
本案經檢察官乙○○到庭執行職務
中　　華　　民　　國　 107　　年　　8 　　月　　14　　日
                  刑事第九庭  法　官  卓穎毓
以上正本證明與原本無異。
如不服本判決應於收受本判決後10日內向本院提出上訴書狀，並
應敘述具體理由。其未敘述上訴理由者，應於上訴期間屆滿後20
日內向本院補提理由書狀（均須按他造當事人之人數附繕本）「
切勿逕送上級法院」。
                              書記官  吳采蓉
中　　華　　民　　國　 107　　年　　8 　　月　　15　　日
附錄法條：
毒品危害防制條例第10條
施用第一級毒品者，處 6 月以上 5 年以下有期徒刑。
施用第二級毒品者，處 3 年以下有期徒刑。